臺灣高等法院刑事判決　　　　　　　　　　　　　九十三年度上易字第一六四０號
　　上　訴　人
　　即　被　告　己○○
　　選任辯護人　張堂歆律師
右上訴人因竊盜案件，不服臺灣桃園地方法院九十三年度易字第四二三號，中華民國
九十三年六月十七日第一審判決（起訴案號：臺灣桃園地方法院檢察署九十三年度偵
字第三六九九號），提起上訴，本院判決如左：
    主  文
原判決關於己○○部分撤銷。
己○○共同連續攜帶兇器竊盜，處有期徒刑拾月。
    事  實
一、己○○前曾於民國（下同）八十九年間因竊盜案件，經原審法院判處有期徒刑七
    月，緩刑三年確定，緩刑並於九十三年一月二十五日期滿（不構成累犯）。己○○係位於桃園縣中壢市○○○路○段七七號「金峰機車行」之負責人，竟與魏文
    （經原審判處共同連續攜帶兇器竊盜罪，量處有期徒刑一年，未據上訴，確定
    ）共謀意圖為自己不法所有之概括犯意，自九十三年一月十八日起至九十三年三
    月二日止，由己○○先向魏文表示其所經營之機車行內所需機車型號、零件種
    類後，均由魏文攜帶其所有或己○○所交付客觀上足對人之生命、身體、安全
    構成威脅、具有危險性之兇器即六角扳手（該等扳手均已遭丟棄而滅失）先後於
    附表編號一至七號所述之時間、地點，趁無人注意之際，連續竊取如附表編號一
    至七號被害人欄、所竊物品欄所示之甲○○、萬育庭、丙○○、乙○○、丁○○
    、庚○○、戊○○等人所有之機車，得手後再以每輛機車新臺幣（下同）一千五
    百元至二千元不等之價格販賣予己○○。而己○○則將上開竊得機車零件拆下，
    換裝至先前蒐購中古機車之車體上，於完成機車改裝後，再出售予他人牟利。嗣
    因警員前往「金峰機車行」盤查時，發現有異，經己○○、魏文二人同意搜索
    後，警員乃進入「金峰機車行」搜得遭竊盜之財物，始查知上情。
二、案經桃園縣政府警察局中壢分局移送臺灣桃園地方法院檢察署檢察官偵查起訴。
    理  由
一、訊據上訴人即被告己○○固坦承有將被告魏文所竊得機車零件拆下並換裝至其
    先前購入之中古機車後，再予出售牟利之事實（見偵卷第七至十一、一０三、一
    三一頁，原審卷第五六至五八頁），惟矢口否認有何竊盜之犯行，辯稱：附表編
    號四、五、六、七號機車，伊有告訴魏文型式，魏文才去偷拿來賣，但是被
    告魏文自行偷車後再賣給伊的，伊並沒有參與竊盜行為，亦無要求被告魏文
    去偷車云云。惟查：
(一)右揭犯罪事實，業據被告己○○於警詢及偵查中坦承不諱（見九十三年度偵字第
    三六九九號偵查卷第七至十一、一０三、一三一頁）；被告己○○於偵查中供承
    ：我是經營機車行的，會買一些中古車，事先我就跟魏文講好，剛開始我會跟
    魏文說需要車子的型號，但後來魏文自己一看就曉得，那時魏文欠我錢，
    我就把魏文偷來的車自行拆解後拼裝到先前購買之中古機車上，一開始我有給
    魏文長約十五公分的鋼製六角扳手，後來魏文自己有去買等語（同前偵查卷
    第一三一頁）。核與同案被告魏文於警訊、偵查及原審訊問時所述：己○○需
    要同款式車子的零件，就叫我去偷等語相符（見九十三年度偵字第三六九九號偵
    查卷第一○四頁、第一一五頁以下、第一二九頁以下、第一三一頁、原審第十四
    頁、第四四頁）。並核與被害人甲○○（見偵卷第二七至二八頁：查到車骨架）
    、萬育庭（見偵卷第三一頁：查到車身、零件）、丙○○（見偵卷第二三頁：查
    獲車殼及車骨架及引擎主體）、乙○○（見偵卷第三四頁：查到一半車牌、被告
    磨掉號碼之引擎蓋）、丁○○（見偵卷第四七頁：查到車骨架）、庚○○（見偵
    卷第四三頁：其所有ＡＵ八｜○二一車子引擎套在ＪＵＥ｜四八○號車上，並於
    車上行李箱查到家中鑰匙乙串三支）、戊○○（見偵卷第十八頁）等人於警訊中
    指訴，及於偵查中具結證述之失竊情節相符合（見偵卷第一二七至一四○頁），
    復據證人即本案承辦警員林得勳於偵查中證述明確（同前偵查卷第一四一至一四
    三頁），且有贓物領據三份（見偵卷第二十、三九、四五頁）、桃園縣政府警察
    局車輛協尋證明單七份（見偵卷第二一、二六、二九、三三、三六、四六、五十
    頁）、桃園縣政府警察局扣押筆錄一份（見偵卷第五八至六一頁），及查贓地點
    、解體現場、自魚池中撈起車牌之照片五十四幀附卷可稽（見偵卷第六二至七十
    、七九至九五頁），足徵被告自白內容與事實相符，其後辯稱：僅附表編號四、
    五、六、七號機車，是伊告訴魏文型式，魏文才去偷拿來賣云云，本不足採
    信。況依後述司法院大法官釋字第一○九號解釋，以自己共同犯罪之意思，事先
    同謀，而由其中一部分人實施犯罪之行為者，亦為共同正犯之解釋，被告己○○
    所為仍係犯刑法第三百二十一條第一項第三款之攜帶兇器竊盜罪。
(二)雖被告己○○事後辯稱：是被告魏文自行偷車後再賣給伊的，伊並沒有參與竊
    盜行為云云。而共同被告魏文亦於九十三年六月三日原審審理時附和稱本件竊
    盜行為與被告己○○無關云云。然查：被告己○○於偵查中供承：我是經營機車
    行的，會買一些中古車，事先我就跟魏文講好，剛開始我會跟魏文說需要車
    子的型號，但後來魏文自己一看就曉得，那時魏文欠我錢，我就把魏文偷
    來的車自行拆解後拼裝到先前購買之中古機車上，一開始我有給魏文長約十五
    公分的鋼製六角扳手，後來魏文自己有去買等語（同前偵查卷第一三一頁）。
    且共同被告魏文於警訊、偵查時供稱：是己○○要求我去偷一些比較新的機車
    ，己○○教我用六角扳手偷車，六角扳手一開始是己○○供應我，後來我自己也
    買一些。我偷車時己○○沒有跟我去，他只是指定機車型號，偷到的機車直接騎
    到他的機車行，己○○會看偷來機車新舊給我新臺幣一千五百元至二千元不等之
    代價，己○○會把偷來機車上零件拆下並換裝置其他機車上等語（見同前偵查卷
    第一○四頁、第一一五頁以下、第一二九頁以下），被告魏文並於原審訊問時
    供稱：我用六角扳手撬開機車鑰匙鎖，將車子騎走後，就騎到己○○所經營的金
    峰機車行給他，當初因為我欠己○○三千五百元，而己○○從臺北買回中古摩托
    車，需要同款式車子的零件，就叫我去偷，己○○跟我說，偷回來一台會給我一
    千四百元或一千五百元，我就陸陸續續偷了七件等語明確（見原審卷第十四頁）
    ，互核大致相符。至共同被告魏文嗣後雖於原審審理時，翻易前詞陳稱：「係
    因害怕，才把所有事情推給被告己○○」而否認被告己○○涉案（見原審卷第五
    十頁），惟共同被告魏文於該次審理中，先已表明不願具結（見原審卷第四五
    頁），則其嗣後於審理中所述，其可信性實已不具擔保性，復參以被告二人於案
    發時所為之供述，通常較少受干預及權衡利害得失，相較於原審審理中因基於其
    他考量下而為有利於被告己○○之供稱等情狀，自屬較為可信，足見被告己○○
    自始即與被告魏文共同謀議，推由被告魏文負責竊取機車再交由其改裝後出
    售牟利，甚為明確。況衡諸被告魏文並非經營機車行，亦無修理機車經驗，若
    非被告己○○將其改裝中古機車所需零件種類事先告知被告魏文後，再由被告
    魏文自行前往竊取，則被告魏文所竊得本件機車上之零件，又何以均符合被
    告己○○先前已購入中古機車換裝零件使用，益徵本件竊盜犯行確係被告二人共
    謀所為。是被告己○○事後辯稱僅係收購機車並未參與竊盜，顯係卸責圖免之詞
    ，自無足採。
(三)被告己○○雖另辯稱：本件員警未徵得其同意，乃係非法搜索金峰機車行云云。
    惟查：觀諸卷附桃園縣政府警察局中壢分局執行逕行搜索結果報告書、搜索扣押
    筆錄均載明係由受搜索人出於自願性搜索（見偵卷第五七至六一頁），被告己○○並於執行逕行搜索理由欄及執行之依據欄內之「經受搜索人出於自願性同意搜
    索」下之受搜索人簽名捺印處簽名並捺其指印，且被告己○○於警訊中自承本案
    所為之搜索乃係其同意下而為執行，被告魏文亦自承本件警員係在被告己○○
    經營之「金峰機車行」，經出示證件表明身份後，始為執行搜索等情（見同前偵
    查卷第七頁背面、原審九十三年六月三日審判筆錄），參以被告己○○於偵查中
    亦未曾就有未經同意搜索之抗辯，是以綜合一切情狀判斷，本件搜索，係經被告
    己○○同意，並無違法之處，該搜索所得之物自有證據能力，被告空言辯稱係非
    法搜索云云，自不足採信。綜上各節所述，本件事證已臻明確，被告竊行堪以認
    定，應依法論科。
二、按刑法第三百二十一條第一項第三款所謂兇器，凡於人之生命身體之安全，易生
    危險者均屬之，因攜帶兇器行竊，只需行竊時攜帶具有危險性之兇器為已足，並
    不以主觀上有以該兇器行兇之意圖為必要，有最高法院七十年度臺上字第六一一
    ○號判決、七十一年度台上字第七二八號判決可參稽。而共同被告魏文持以連
    續行竊之六角尖扳手，用於撬開機車車鎖，應為質地堅硬之工具，無論被告二人
    主觀上是否旨在行兇抑僅用以行竊，在客觀上既具有行兇之危險性，均屬兇器之
    一種。核被告己○○所為，係犯刑法第三百二十一條第一項第三款之攜帶兇器竊
    盜罪。又按以自己共同犯罪之意思，事先同謀，而由其中一部分人實施犯罪之行
    為者，亦為共同正犯（司法院大法官釋字第一○九號解釋參照）。本件被告己○○與同案被告魏文共同謀議後，由被告己○○先向魏文表示其所經營之機車
    行內所需機車型號、零件種類後，推由被告魏文攜帶兇器即六角扳手先後於附
    表編號一至七號所述之時間、地點行竊，得手後再將機車販賣予被告己○○等情
    ，顯見被告己○○與同案被告魏文二人間，有以自己共同犯罪之意思，事先同
    謀，而由同案被告魏文實施犯罪，為共同正犯。被告己○○與同案被告魏文
    二人先後多次犯行，時間緊接，手法相同，且係犯構成要件相同之罪名，顯係基
    於概括犯意而為，應依連續犯之規定以一罪論，並依法加重其刑。
三、原審論處被告罪刑，本非無見。惟按科刑時應審酌一切情狀，尤應注意犯罪之動
    機、目的、手段、犯罪時所受之剌激、犯人之生活狀況、犯人之品行、犯人之智
    識程度、犯人與被害人平日之關係、犯罪所生之危險或損害及犯罪後之態度等事
    項，為科刑輕重之標準，刑法第五十七條定有明文，經查，上訴人即被告己○○
    於本院審理時，已與被害人等達成和解，有桃園地方法院調解筆錄及桃園縣中壢
    市調解委員會調解筆錄附卷可參（見本院卷第三三至三六頁），原審判決未及審
    酌，尚有未洽。被告己○○上訴否認犯罪，雖無可取，惟原判決既有可議，即屬
    無可維持，應由本院將原判決關於被告己○○部分撤銷改判。爰審酌被告己○○
    為機車行之負責人，需用機車零件換裝中古機車，竟不私以正當途徑、管道購買
    ，而與被告魏文共同謀議行竊牟利，所為實屬非是，且被告正值壯年，即屢次
    侵害他人之財產權，所生損害非微，及犯罪後已與被害人等達成和解等一切情狀
    ，量處如主文所示之刑。
四、被告二人用以行竊之六角扳手，並未扣案，且據同案被告魏文供承已於九十三
    年三月二日行竊後丟棄等語（見原審卷第五八頁，原審九十三年六月三日審判筆
    錄），顯然業已滅失；另扣案之車牌號碼ＰＧ七｜○五二號車牌一面、機車買賣
    訂購書一本、機車保養登記表一本、機車買賣合約書等物品，其中車牌一面係被
    害人賴秋風遭竊之物（如後四所述），並非被告二人所有，其餘物品雖均為被告
    己○○所有之物，然經其陳明：該等物品係機車行在使用等語（見原審卷第六一
    頁，原審九十三年六月三日審判筆錄），又查無積極證據可資證明該等物品確係
    被告二人用以行竊之工具，爰不為沒收之諭知，附此說明。
五、公訴意旨另以：被告己○○與同案被告魏文二人共同謀議，由被告己○○先向
    被告魏文表示其所經營之機車行內所需機車型號、零件種類後，推由被告魏文
    攜帶其所有或被告己○○所交付客觀上足對人之生命、身體、安全構成威脅、
    具有危險性之兇器即六角扳手一支，於九十三年一月三十一日下午六時許，在桃
    園縣中壢市○○路七三巷口，竊取被害人賴秋風所有之車牌號碼ＰＧ七｜○五二
    號機車一輛得手後，販賣予被告己○○。而被告己○○則將上開竊得機車零件拆
    下，換上先前蒐購中古機車之車體上，於完成機車改裝後，再出售予他人牟利等
    情，因認被告己○○與同案被告魏文二人另涉犯該部分之加重竊盜罪嫌云云。
    惟按犯罪事實應依證據認定之，無證據不得推定其犯罪事實，刑事訴訟法第一百
    五十四條定有明文。本件原審訊據被告己○○堅決否認有何公訴人所指此部分之
    竊盜犯行，辯稱：起獲ＰＧ七｜○五二號機車車牌一面之處所，既是一個四通八
    達之大池塘，不能因該車牌在池塘找到，就說是被告二人所偷竊等語。然查：被
    害人賴秋風於警訊中僅指稱被竊之事實，並未確定為被告等二人所為（見同前偵
    查卷第四一頁以下），且觀諸卷附本件起獲車牌號碼ＰＧ七｜○五二號車牌一面
    之池塘照片所示，該池塘實屬一開放式之空間處所，四周並有道路可供通行，顯
    見一般民眾皆可隨意丟棄廢氣物品於該水池內，故縱被告等二人曾丟棄於如附表
    所示竊得機車零件於該池塘內，尚難因之即遽認被害人賴秋風所失竊之機車亦為
    被告等二人所為，況同案被告魏文早已坦承如附表所示之竊盜犯行，果其確有
    本件竊盜行為，實無再加爭執之必要。此外，復查無其他積極證據足資證明被告
    己○○等二人確有此部分之行為，本應就此部分為被告己○○無罪之諭知，惟公
    訴人既認為此部分與前開論罪科刑部分有連續犯之裁判上一罪關係，爰不另為無
    罪之諭知，併予說明。
據上論斷，應依刑事訴訟法第三百六十九條第一項前段、第三百六十四條、第二百九
十九條第一項前段，刑法第二十八條、第五十六條、第三百二十一條第一項第三款，
判決如主文。
本案經檢察官陳玉珍到庭執行職務。
中　　　華　　　民　　　國　　九十三　　年　　　十二　　　月　 　二 　　日
                        臺灣高等法院刑事第九庭
                                  審判長法  官  李  文  成
                                        法  官  周  盈  文
                                        法  官  官  有  明
右正本證明與原本無異。
不得上訴。
                                        書記官  林  蓓  瑜
中　　　華　　　民　　　國　　九十三　　年　　 十二 　　月　　　三　　　日
附表：
┌──┬────┬──────┬───┬───────┬────────┐
│編號│犯罪時間│犯 罪 地 點 │被害人│竊  得  財  物│    備    註    │
├──┼────┼──────┼───┼───────┼────────┤
│ 一 │93年１月│桃園縣中壢市│甲○○│車牌號碼ＨＬ八│現場查獲車牌號碼│
│    │日下午│東興街與東昇│      │—三九八號機車│ＨＬ八—三九八號│
│    │十時三十│街口        │      │一輛          │機車車骨架，惟被│
│    │分許    │            │      │              │害人並未領回。  │
├──┼────┼──────┼───┼───────┼────────┤
│ 二 │93年２月│桃園縣中壢市│萬育庭│車牌號碼ＰＪ五│現場查獲車牌號碼│
│    │９日下午│中豐路與中央│      │—五七二號機車│ＰＪ五—五七二號│
│    │六時至十│西路口      │      │一輛          │機車車身、零件，│
│    │時二十五│            │      │              │惟被害人並未領回│
│    │分間某時│            │      │              │。              │
├──┼────┼──────┼───┼───────┼────────┤
│ 三 │93年２月│桃園縣中壢市│丙○○│車牌號碼ＬＪＺ│現場查獲車牌號碼│
│    │日下午│大仁五街五一│      │—四四七號機車│ＬＪＺ—四四七號│
│    │八時四十│號前        │      │一輛          │機車車殼、車骨架│
│    │分許    │            │      │              │、引擎主體，惟被│
│    │        │            │      │              │害人並未領回。  │
├──┼────┼──────┼───┼───────┼────────┤
│ 四 │93年２月│桃園縣中壢市│乙○○│車牌號碼ＳＫ九│車牌號碼ＳＫ九—│
│    │日下午│中山路與復興│      │—八九五號機車│八九五號機車已經│
│    │六時至九│路口        │      │一輛          │拆解組裝為車牌號│
│    │時三十分│            │      │              │碼ＺＪＣ－六三六│
│    │間某時  │            │      │              │機車，並於現場查│
│    │        │            │      │              │獲車牌號碼ＳＫ九│
│    │        │            │      │              │—八九五號機車之│
│    │        │            │      │              │碼引擎蓋（已磨掉│
│    │        │            │      │              │引擎號碼），且於│
│    │        │            │      │              │桃園縣中壢市新中│
│    │        │            │      │              │北路四○八號旁池│
│    │        │            │      │              │塘內尋獲車牌號碼│
│    │        │            │      │              │為八九五號之半面│
│    │        │            │      │              │車牌，惟被害人並│
│    │        │            │      │     　　　　 │未領回。        │
├──┼────┼──────┼───┼───────┼────────┤
│ 五 │93年２月│桃園縣中壢市│丁○○│車牌號碼ＳＰ二│車牌號碼ＳＰ二—│
│    │日下午│中山路與復興│      │—一六三號機車│一六三號機車已拆│
│    │四時至六│路口        │      │一輛          │解組裝於車牌號碼│
│    │時間某時│            │      │              │ＴＹＫ－○四三號│
│    │        │            │      │              │機車上，並於現場│
│    │        │            │      │              │查獲車牌號碼ＳＰ│
│    │        │            │      │              │二—一六三號機車│
│    │        │            │      │              │車骨架，且於桃園│
│    │        │            │      │              │縣中壢市○○○路│
│    │        │            │      │              │四○八號旁池塘內│
│    │        │            │      │              │尋獲車牌號碼為Ｓ│
│    │        │            │      │              │Ｐ號二之半面車牌│
│    │        │            │      │              │，交由被害人領回│
│    │        │            │      │              │車牌，惟並未領回│
│    │        │            │      │              │車輛。          │
├──┼────┼──────┼───┼───────┼────────┤
│ 六 │93年３月│桃園縣中壢市│庚○○│車牌號碼ＡＵ八│車牌號碼ＡＵ八—│
│    │１日上午│中華路一段八│      │—○二一號機車│○二一號機車已經│
│    │七時至十│三五巷口    │      │一輛          │拆解組裝為車牌號│
│    │時間某時│            │      │              │碼ＪＵＥ－四八○│
│    │        │            │      │              │號機車，並於車牌│
│    │        │            │      │              │號碼ＡＵ八—○二│
│    │        │            │      │              │一號機車車箱內查│
│    │        │            │      │              │獲鑰匙三支，交由│
│    │        │            │      │              │被害人立據領回鑰│
│    │        │            │      │         　　 │匙三支，惟其並未│
│    │        │            │      │              │領回車輛。      │
├──┼────┼──────┼───┼───────┼────────┤
│ 七 │93年３月│桃園縣中壢市│戊○○│車牌號碼ＳＭ九│車牌號碼ＳＭ九—│
│    │２日上午│中美路與復興│      │—七六九號機車│七六九號機車已拆│
│    │八時至下│路口        │      │一輛          │解組裝於車牌號碼│
│    │午六時間│            │      │              │ＳＥＦ－五八九號│
│    │某時    │            │      │              │機車上，並於現場│
│    │        │            │      │              │查獲車牌號碼ＳＭ│
│    │        │            │      │              │九－七六九號機車│
│    │        │            │      │              │引擎、車骨架、零│
│    │        │            │      │              │件，且於桃園縣中│
│    │        │            │      │              │壢市○○○路四○│
│    │        │            │      │              │八號旁池塘內尋獲│
│ 　 │    　  │            │      │              │車牌號碼ＳＭ九之│
│    │        │            │      │              │半面車牌，交由被│
│    │        │            │      │              │害人領回車牌，惟│
│    │        │            │      │              │其並未領回車輛。│
└──┴────┴──────┴───┴───────┴────────┘
附錄本案論罪科刑法條：
刑法第三百二十一條第一項第三款、第二項
犯竊盜罪而有左列情形之一者，處六月以上五年以下有期徒刑：
三  攜帶兇器而犯之者。
前項之未遂犯罰之。
